臺灣高等法院刑事判決　　　　　　　　94年度上訴字第1920號
上　訴　人　臺灣士林地方法院檢察署檢察官
上　訴　人
即　被　告　甲○○
上列上訴人因被告毒品危害防制條例等案件，不服臺灣士林地方
法院94年度訴字第188號，中華民國94年4月29日第一審判決（起
訴案號：臺灣士林地方法院檢察署94年度毒偵緝字第34號），提
起上訴，本院判決如下：
    主  文
上訴駁回。
    事實及理由
一、本案經本院審理結果，認第一審以上訴人即被告甲○○（下
    稱被告）犯毒品危害防制條例刑法第10條第1項、第2項之施
    用第一、二級毒品罪、刑法第216條、第210條行使偽造私文
    書罪，各判處有期徒刑6月、4月、5 月，並定執行刑為有期
    徒刑1年2月，並諭知易科罰金折算之標準為300元折算1日；
    另諭知扣案之第一級毒品海洛因1包（驗餘淨重0.04公克）
    沒收銷燬之、注射針筒1支、如原判決附表1、2所示文書上
    偽造「周豫芳」之署押共32枚（含簽名13枚及指印19枚）均
    沒收之。認事用法及量刑均無不當，應予維持，並引用第一
    審判決書記載之事實、證據及理由（如附件）。
二、被告提起本件上訴，惟未具任何理由。檢察官上訴意旨略以
    ：被告於原判決前另有自94年1月間某日起至94年1月22日止
    ，在台北縣新店市○○街53號7樓住處及同縣中和市○○路○
    段142巷17弄37號5樓頂加蓋處，連續施用第一級毒品海洛因
    ，又於94年1月22日22時50分許，為警採尿前96小時內某時
    ，在不詳處所施用第二級毒品安非他命；再於94年3月18日
    15時10分許，為警採尿前26、96小時內之某時，在不詳處所
    施用第一級毒品海洛因、第二級毒品安非他命。該等犯行與
    原判決所認定之犯行，有連續犯之關係，原判決未及審酌，
    爰提起本件上訴，請求併予判決云云。
三、然查被告未具任何理由提起本件上訴，空言不服原判決，顯
    無理由。而檢察官上訴部分，就其中自94年1月間某日起至
    94年1月22日止，施用第一級毒品海洛因；及94年1月22日22
    時50分許，為警採尿前96小時內某時，施用第二級毒品安非
    他命；因與原判決所認定之犯罪事實，先後相隔近2年，時
    間並非密接，且被告於92年6月12日亦因施用毒品案件入監
    執行至同年11月12日始執行完畢，尚難認其係基於概括犯意
    反覆為之，且經原審質之執行完畢後為何還會再施用第一級
    、第二級毒品，其亦表示是因為出獄半年後，約93年4、5月
    間遇到當時在桃園女監勒戒所的朋友，渠等問要不要吸，伊
    才跟著吸食。在監時沒有想要施用海洛因、安非他命（見原
    審94年4月15日審判筆錄第4頁），顯見此部分上訴請求併案
    審理之施用毒品犯行，並非本於概括之犯意反覆為之。業據
    原判決於理由第四項內詳予敘明。而檢察官上訴部分，其中
    關於被告復於94年3月18日15時10分許，為警採尿前26、96
    小時內之某時，在不詳處所施用第一級毒品海洛因、第二級
    毒品安非他命部分，查此部分犯行，亦與原判決所認定犯行
    ，時間先後相隔近2年，顯非密接，亦難認其係基於概括犯
    意反覆為之。檢察官上訴部分之犯行，既與原判決所認定之
    犯罪事實，非本於概括之犯意反覆為之，即與原判決所認定
    之犯罪事實，不生連續犯裁判上一罪之關係，即非原檢察官
    起訴效力所及，法院本不得逕予審判；檢察官上訴意旨，認
    上訴部分與原判決所認定之犯罪事實，有連續犯裁判上一罪
    之關係，請求併予審判，於法顯非可採，其執此理由提起本
    件上訴，亦非有理由。
四、綜上所述，本件被告及檢察官之上訴均無理由，均應予駁回
    。
五、被告經合法傳喚，無正當理由不到庭，爰不待其陳述逕行判
    決。
據上論結，應依刑事訴訟法第373條、第368條、第371條，判決
如主文。
本案經檢察官李良忠到庭執行職務。
中　　華　　民　　國　　94　　年　　7 　　月　　29　　日
　　　　　　　　　刑事第六庭審判長法　官  許國宏
　　　　　　　　　　　　　　　　  法　官  洪光燦
　　　　　　　　　　　　　　　　  法　官  林銓正
以上正本證明與原本無異。
施用第一級毒品及偽造文書部分如不服本判決，應於收受送達後
10日內向本院提出上訴書狀，其未敘述上訴之理由者並得於提起
上訴後10日內向本院補提理由書（均須按他造當事人之人數附繕
本）。
其餘不得上訴。
                                   書記官  陳玲憶
中　　華　　民　　國　　94　　年　　7 　　月　　29　　日
